# 现金流附表

提问人：me109fw190 时间：2022-10-13 21:07:14
请问各位老师，无需支付的长期挂账的应付款项转入营业外收入，那么编制现金流量表附表时，是在“经营性应付项目的增加”调整，还是在“其他”调整？

回答人：chenyiwei
该笔长期应付款以前是否属于经营性应付项目，还是筹资性的应付项目？
如果此前作为经营性应付项目的，则现在可以作为“经营性应付项目的增加（减减少）”的负数。
如果此前属于其他性质的应付项目（例如筹资性质），则现在应列入“其他”项。